【裁判字號】    90,交訴,3
【裁判日期】    900131
【裁判案由】    業務過失致死
【裁判全文】
臺灣高雄地方法院刑事判決                              九十年度交訴字第三號
    公  訴  人  臺灣高雄地方法院檢察署檢察官
    被      告  丙○○
右列被告因業務過失致死案件，經檢察官提起公訴（八十九年度偵字第二七九四九號
），本院判決如左：
    主  文
丙○○從事業務之人，因業務上之過失致人於死，處有期徒刑陸月，如易科罰金，以
參佰元折算壹日。緩刑貳年。
    事  實
一、丙○○考領有普通大貨駕駛執照，受僱於結凰食品股份有限公司（下簡稱結凰公
    司），擔任司機，以開車載運貨物業，係以從事駕駛為業務之人，八十九年十一
    月二十七日上午，駕駛該公司所有，車寬為二公尺之Ｅ３─四九Ｏ六號自用小貨
    車前往高雄縣路竹鄉○○路二四六巷二十一號旁之養雞場載運結凰公司所購買之
    雞隻，嗣裝載完畢，於七時五十分許，欲由北向南駛出養雞場大門左轉，由西向
    東沿大門前寬約六公尺之產業道路離去，前往環球路合興地磅過磅時，適有未考
    領有任何駕駛執照之林謝瑞蓮未配戴安全帽騎乘ＯＬＤ─七六九號重型機車，沿
    該產業道路由西向行駛而來，丙○○於左轉進入產業道路時，本應注意車輛左右
    是否有來車，以避免危險之發生，且當時之天侯晴，日間有自然光線，路面筆直
    ，柏油路面，無障礙物，視距、視角、視野均良好，再依其自身之智識、能力亦
    均無不能注意之情事，詎丙○○竟貿然左轉，致亦疏未注意車前狀況，且未靠右
    行駛之林謝瑞蓮見狀，煞避及，所騎乘之機車車頭追撞丙○○所駕駛小貨車左後
    方閃光燈，因而人、車倒地，受有頭部外傷，併顱內出血之傷害，經送往台南市
    成功大學附設醫院急救後，延至同年十二月四日早上七時許不治身亡。丙○○於
    肇事後，除打一一九電話呼叫救護車外（因救護車找尋不到肇事地點，旋即由林
    謝瑞蓮之媳婦送醫），並以一一Ｏ電話報警坦承駕車肇事，嗣又接受本院之裁判
    。
二、案經臺灣高雄地方法院檢察署檢察官據報相驗後，自動檢舉偵查起訴。
    理  由
一、右揭事實迭據被告丙○○於警、偵訊及本院審理時坦承不諱，核與被害人林謝瑞
    蓮子乙○○於警訊中所述情節大抵相符，而被害人林謝瑞蓮確因本件車禍致頭部
    外傷，併顱內出血，經送醫不治身亡之事實，亦經臺灣高雄地方法院檢察署檢察
    官督同法醫師相驗明確，製有相驗屍體證明書、驗斷書及勘驗筆錄在卷足憑。
二、按汽車駕駛人之駕駛工作，乃隨時可致他人身體生命於危險之行為，從而駕駛人
    於汽車行駛中自負有防止侵害他人身體、生命之義務，此為法秩序所要求之法的
    、客觀的注意義務，被告既為汽車駕駛人，則於汽車行進、轉彎時，自負有上開
    防止侵害他人身體、生命等法益之注意義務，而依卷附道路交通事故調查報告表
    所載及肇事現場照片所示，肇事路段係產業道路，道路筆直，交通事故發生時，
    天侯晴，日間有自然光線，柏油路面，無障礙物，視距、視角、視野均良好，再
    依其自身之智識、能力亦無不能注意之情事。是如被告於駛出養雞場大門欲進左
    轉進入產業道路時，確時注意右方來車道之人車狀況，必能適時發覺騎乘機車而
    來之被害人林謝瑞蓮，而採取必要之安全措施，以避免危險之發生，乃竟貿然駛
    出，以致被害人林謝瑞蓮見狀已閃避不及，自後追撞，其駕駛行為有疏失至為顯
    然。依道路交通安調查報告表暨所附現場圖觀之，雖被害人林謝瑞蓮亦有無照駕
    車、未戴安全帽，且亦疏未注意車前狀況、未靠右行駛，違反道路交安全規則第
    八十八條第五款、第九十四條第三項（依同規則第二條第一款之規定，該規則所
    稱之「汽車」包括機車在內）、第九十九條第一款之規定，就本件交通事故之發
    生及擴大同有過失。惟被告既亦有疏失，自難解免其過失責任。被害人林謝瑞蓮
    之死亡既係因被告之行為所造成，二者間自有相當之因果關係，綜上所述，本件
    事證明確，被告犯行已堪認定。
三、被告係結凰公司之司機，以開車載運貨物業，此經其陳明在卷，且係於執行其駕
    駛業務時肇事致人於死，核其所為係犯刑法第二百七十六條第二項之業務過失致
    人於死罪。被告肇事後主動報警處理，又坦承犯行，有前揭道交通事故調查報告
    表報案人欄可按，俟並接受本院裁判，合於自首之要件，應依刑法第六十二條前
    段減輕其刑。爰審酌被告一時疏虞致生本件交通事故，犯後坦承犯行，態度良好
    ，事後復已與被害人家屬達成和解，賠償損害新台幣二百四十萬元（含強制險）
    ，有和解書在卷可憑，及被害人亦有理由二所示之疏失等一切情事，量處如主文
    所示之刑，並比較修正前後刑法第四十一條之規定，依修正後之刑法第四十一條
    之規定，諭知有期徒刑易科罰金之折算標準。末查被告前未曾受過有期徒刑以上
    刑之宣告，有台灣高等法院被告全國前案紀錄表附卷可按，本件又係偶發初犯，
    且經此偵、審程序及科刑之判決，當足策其警愓，信無再犯之虞，本院認對其所
    受之宣告刑以暫不執行為適當，爰併諭知緩刑二年，以勵自新。
據上論斷，應依刑事訴訟法第二百九十九條第一項前段，刑法第二條第一項前段、第
二百七十六條第二項、第六十二條前段、第七十四條第一款、罰金罰鍰提高標準條例
第一條前段，判決如主文。
本案經檢察官甲○○到庭執行職務
中      華      民      國      九十      年      一      月    三十一  日
                                      臺灣高雄地方法院交通法庭
                                          法  官  李  嘉  興
右正本證明與原本無異。
如不服本判決，應於判決送達後十日內，向本院提出上訴狀。
                                          書記官  林  孝  聰
中      華      民      國      九十      年      一      月    三十一  日
附錄本件論罪之法條：
刑法第二百七十六條第二項
從事業務之人，因業務上之過失犯前項之罪者，處五年以下有期徒刑或拘役，得併科
三千元以下罰金。


司法院資訊處製作；財團法人民間司法改革基金會備份。
